【裁判字號】    89,易,348
【裁判日期】    890718
【裁判案由】    竊盜
【裁判全文】
臺灣花蓮地方法院刑事判決                          八十九年度易字第三四八號
    公  訴  人  臺灣花蓮地方法院檢察署檢察官
    被      告  乙○○
右列被告因竊盜案件，經檢察官提起公訴（八十九年度偵字第一三０二號），本院判
決如左：
    主  文
乙○○攜帶兇器而竊盜，累犯，處有期徒刑壹年貳月。扣案之螺絲起子及活動鉗子各
壹把，均沒收。
    事  實
一、乙○○於民國八十年間因犯贓物罪，經台灣高等法院花蓮分院判處有期徒刑一年
    七月，併科罰金一萬四千元確定，於八十五年十一月十八日執行完畢，仍不知悔
    改，又因竊盜案件，經本院於八十九年二月十六日以八十八年度易字第八一０號
    判決處有期徒刑一年十月確定後，尚未執行時，復意圖為自己不法之所有，於八
    十九年三月二十五日清晨四時十分許，在花蓮縣花蓮市○○路三一五巷二十四號
    前空地，持其所有客觀上足為兇器之螺絲起子及活動鉗子各乙把，撬毀丙○○所
  有車號Ｋ三-八六六一號停放前開空地上之自用小客車後方車門鑰匙孔後（毀損
    部分業經撤回告訴），進入車內啟動汽車，得手後，起步正欲離去時，即為巡邏
    經過之警員當場發覺而查獲，並扣得前開螺絲起子及活動鉗子各一把。
二、案經被害人丙○○訴由花蓮縣警察局花蓮分局報告臺灣花蓮地方法院檢察署檢察
    官偵查起訴。
    理  由
一、訊據被告乙○○坦承於前揭時地著手竊取前開汽車之事實不諱，惟辯稱：進入車
    內駕駛座，尚未發動車輛時，即為警查獲云云。經查，右揭犯罪事實業據被害人
    丙○○指訴後方車門被撬開，方向盤旁錀匙盒被卸下等情綦詳，並經證人即查獲
    警員甲○○證述巡邏時發現有前開汽車後車燈都是亮的，車子向後輕微移動，似
    乎發現警車就踩煞車停止，過去盤查時車子已熄火等情明確，足認被告應已啟動
    車輛，正欲離去，因為警發現，立即熄火已掩飾犯行，此外，復有贓證物品認領
    保管收據、車籍資料各乙紙附卷及被告作案用之螺絲起子、活動鉗子各一把扣案
    可佐，本件事證明確，被告所辯尚未得手云云尚無足採，其犯嫌堪以認定。
二、核被告所為係犯刑法第三百二十一條第一項第三款之加重竊盜罪。公訴人認被告
    尚未啟動車輛即為警查獲，認被告係犯同條第二項、第一項第三款之加重竊盜未
    遂罪嫌，起訴法條尚有未洽。又被告前曾因如事實欄所述之罪刑，經執行完畢後
    於五年內再犯本件有期徒刑以上之罪，有台灣高等法院被告全國前案紀錄表乙紙
    在卷足稽，為累犯，應依法加重其刑。爰審酌被告之素行、犯罪動機、目的、手
    段、甫因竊盜罪經本院判處有期徒刑一年十月後仍再犯罪，尚未將車駛離即為警
    發現，對被害人所造成之危害及犯罪後之態度等一切情狀，量處如主文所示之刑
    。扣案之螺絲起子、活動鉗子各一把為被告所有且係供犯罪所用之物，業據被告
    供明在卷，爰依刑法第三十八條第一項第二款併予宣告沒收。
三、又被告被訴毀損車輛部分，業據被害人丙○○於本院審理時當庭表明撤回告訴，
    惟公訴人認此部分與前開有罪部分有裁判上一罪之牽連犯關係，爰不另為不受理
    之諭知，併此敘明。
據上論結，應依刑事訴訟法第二百九十九條第一項前段，刑法三百二十一條第一項第
三款、第四十七條、第三十八條第一項第二款，判決如主文。
中      華      民      國    八  十 九  年    七      月      十八    日
                               臺灣花蓮地方法院刑事庭
                    法  官  林  碧  玲
右正本證明與原本無異。
如對本判決不服，應於送達後十日內，向本院提出上訴狀。（應抄附繕本）告訴人或
被害人如對於本判決不服者，應具備理由請求檢察官上訴，其上訴期間之計算係以檢
察官收受判決正本之日期為準。
                                   法院書記官
中      華      民      國       八 十 九     年    七     月    十九   日
附錄本判決論罪之法律條文：
刑法第三百二十一條第一項第三款：
犯竊盜罪而有左列情形之一者，處六月以上五年以下有期徒刑：
三、攜帶兇器而犯之者。


司法院資訊處製作；財團法人民間司法改革基金會備份。
